臺灣花蓮地方法院刑事判決　　　　　　　 99年度易字第423號
公　訴　人　臺灣花蓮地方法院檢察署檢察官
被　　　告　傅志明
　　　　　　彭正龍
上列被告等因竊盜等案件，經檢察官提起公訴（99年度偵字第
1826、1841、2292、2450號）及追加起訴（99年度偵字第3054號
 ），經本院合併審理，判決如下：
    主  文
傅志明犯如附表一所示之罪，均累犯，各處如附表一所示之宣告
刑；又共同犯如附表二所示之罪，各處如附表二所示之宣告刑；
又寄藏贓物，累犯，處有期徒刑伍月。應執行有期徒刑肆年拾月
，並應於刑之執行前，令入勞動處所強制工作參年。被訴結夥竊
盜罪部分無罪。
彭正龍共同犯如附表二所示之罪，均累犯，各處如附表二所示之
宣告刑；又犯如附表三所示之罪，均累犯，各處如附表三所示之
宣告刑，如附表三編號1所示之物沒收；應執行有期徒刑貳年，
拘役壹佰日，拘役部分如易科罰金，以新台幣壹仟元折算壹日。
被訴毀損部分，公訴不受理。
    事  實
一、傅志明前於民國88年間因竊盜罪，經台灣高等法院花蓮分院
    判處有期徒刑2年，並應於刑前強制工作3年確定，於94年3
    月11日縮刑期滿執行完畢。彭正龍前於94年間因施用毒品案
    件，經本院以94年度易字第272號判處有期徒刑6月確定，於
    95年9月12日縮刑期滿執行完畢。
二、傅志明基於意圖為自己不法所有之犯意，於如附表一所示時
    間，地點，以如附表一所示之方法竊取孫桂花、孫桂花、羅
    振庭、蔣湘玲、郭詹元英等人之財物。嗣經警於99年3月10
    日持搜索票執行搜索傅志明住處，查獲如附表一各編號所載
    發還孫桂花等人之贓物。
三、傅志明知悉李明崇係無業亦無資力之人，預見李明崇於99年
    1 月13日10時許所提出之黃金項鍊及金手錶等物，應係來路
    不明之贓物（李明崇竊盜罪部分，業經本院判處有期徒刑8
    月確定），竟仍不違反其本意，基於寄藏贓物之犯意，受寄
    李明崇所提出黃金項鍊、金手鍊、金錶、金戒指及數額不詳
    之現金。嗣經刀怡光女婿陳德樹請求，傅志明始將部分贓物
    （即黃金項鍊2條、金手鍊1條、金錶1只、金戒指2個及9千
    元）交由陳德樹返還與刀怡光。
四、傅志明、彭正龍共同基於為自己不法所有之犯意聯絡，於如
    附表二所示時間、地點，以如附表二所載方法，共同竊取李
    曉奫、張阿生（張坤富之父）、楊阿華、宋惠玲、黃玉珍、
    陳秋正等人如附表二所示之財物。被告彭正龍於行為後，於
    其犯罪為經有偵查犯罪職權之公務員發覺前，主動向花蓮縣
    警察局玉里分局之警員自首犯行，且接受裁判。
五、彭正龍與真實姓名年籍不詳之成年男子「楊宏」共同基於意
    圖為自己不法所有之犯意聯絡，於附表三編號1所示時間、
    地點，以如附表三編號1所示方法竊取林信源所有野馬牌抽
    水引擎1具。得手後於搬運上開抽水引擎上車之際，適為巡
    邏員警即花蓮縣警察局玉里分局春日派出所所長王建盛發現
    ，「楊宏」見狀旋即逃逸，當場查獲彭正龍並扣得犯罪所用
    之物尖嘴鉗1枝及白色手套1雙。
六、彭正龍基於為自己不法所有之犯意，於如附表三編號2所示
    時間、地點，竊取黃玉舜所有之車牌號碼4433-EB號自用小
    貨車，得手後供己使用（99年度偵字第3054號追加起訴部分
    ）。
七、案經花蓮縣警察局玉里分局報請臺灣花蓮地方法院檢察署檢
    察官偵查起訴及追加起訴。
    理  由
甲、程序部分：
一、被告彭正龍先後於如附表二、三所示時、地竊盜等案件，先
    後經臺灣花蓮地方法院檢察署檢察官偵查起訴（99年度偵字
    第1826、1841、2292、2450號）及追加起訴（99年度偵字第
    3054號），分別由本院以99年度易字第423號、99年易字第
    438號受理在案，為一人犯數罪之相牽連案件，爰合併審判
    之，先予敘明。
二、證據能力部分：
  (一)被告傅志明、彭正龍於警詢、偵查中即本院審理時所為不利
    於己之陳述部分：
    被告之自白，非出於強暴、脅迫、利誘、詐欺、疲勞訊問、
    違法羈押或其他不正之方法，且與事實相符者，得為證據。
    刑事訴訟法第156條第1項定有明文。查被告傅志明、彭正龍
    於準備程序及審判期日對於檢察官提出其警詢及偵查訊問筆
    錄之證據能力均不爭執，本院亦查無明顯事證顯示檢、警機
    關於製作該等筆錄時，有對被告施以不正方法之情形，是被
    告傅志明、彭正龍所為不利於己之自白係出於任意性，均具
    證據能力。
  (二)證人即被害人孫桂花、羅振廷、曹思寧、蔣湘玲、郭詹元英
    於警詢之陳述部分：
    按刑事訴訟法第159條第1項規定：「被告以外之人於審判外
    之言詞或書面陳述，除法律有規定者外，不得作為證據」；
    其立法本旨係以證人於審判外之言詞或書面陳述，屬於傳聞
    證據，此項證據，當事人無從直接對於原供述者加以詰問，
    以擔保其真實性，法院亦無從直接接觸證人而審酌其證言之
    憑信性，違背直接審理及言詞審理之原則，除具有必要性及
    信用性情況之除外者外，原則上不認其有容許性，自不具證
    據能力；至所謂具有必要性及信用性情況者，例如刑事訴訟
    法第159條之1至第159條之5情形，仍例外認其有證據能力，
    然此乃係指法院未於審判期日傳喚相關證人到庭，案件僅能
    依靠該等證人於審判外之陳述以為判斷之情形，始需就該等
    審判外供述證據嚴格依照刑事訴訟法第159條之1至第159條
    之5所定要件一一檢視各該證人之供述，作為證據之資格。
    倘法院已經依據當事人聲請傳喚證人到庭接受檢辯雙方之交
    互詰問，則法院既已透過直接、言詞審理方式檢驗過該證人
    之前之證詞，當事人之反對詰問權亦已受到保障得以完全行
    使之情況下，該等審判外證據除有其他法定事由（例如：非
    基於國家公權力正當行使所取得或私人非法取得等，而有害
    公共利益，即以一般證據排除法則為判斷），應認該審判外
    供述已得透過審判程式之詰問檢驗，而取得作為證據之資格
    ，亦即其審判外供述與審判中供述相符部分，顯然已經構成
    具備可信之特別情狀，當然有證據資格（實務上之作用常為
    引用該等陳述與審判中陳述相符，強化該證人供述之可信度
    ），其不符部分，作為檢視審判中所為供述可信與否之彈劾
    證據，當無不許之理，甚者，其不符部分倘係於司法警察、
    檢察事務官調查中之供述，作為認定被告犯罪與否或不構成
    犯罪與否之證據，亦僅需依照刑事訴訟法第159條之2規定，
    斟酌其審判外供述作成外部環境、製作過程、內容、功能等
    情況認為之前供述較為可信，即可取得證據之資格，而作為
    認定事實之證據資格，最高法院94年臺上字第2507號、95年
    臺上字第2515號判決意旨均可資參照。查本件證人即被害人
    孫桂花、羅振廷、曹思寧、蔣湘玲、郭詹元英於警詢之陳述
    ，雖屬被告以外之人於審判外之陳述，然經本院審理時以證
    人身分傳喚到庭具結、並接受被告或辯護人、檢察官之交互
    詰問，被告詰問權利已受保障，就渠等證人於警詢之陳述，
    本院自得依刑事訴訟法第159條之2規定，綜合其全部陳述，
    基於經驗及論理法則，就其相符部分，依審理中證述，不符
    部分，依先前之陳述具有較可信之情況，分別認定其證據能
    力。
  (三)共同被告彭正龍於警詢、偵查及本院審理時關於被告傅志明
    之陳述部分：
    按刑事訴訟法第158條之3規定：「證人、鑑定人依法應具結
    而未具結者，其證言或鑑定意見，不得作為證據。」所謂「
    依法應具結而未具結者」，係指檢察官或法官依刑事訴訟法
    第175條之規定，以證人身分傳喚被告以外之人（證人、告
    發人、告訴人、被害人、共犯或共同被告）到庭作證，或雖
    非以證人身分傳喚到庭，而於訊問調查過程中，轉換為證人
    身分為調查時，此時其供述之身分為證人，則檢察官、法官
    自應依本法第186條有關具結之規定，命證人供前或供後具
    結，其陳述始符合第158條之3之規定，而有證據能力。若檢
    察官或法官非以證人身分傳喚而以共犯、共同被告身分傳喚
    到庭為訊問時，其身分既非證人，即與「依法應具結」之要
    件不合，縱未命其具結，純屬檢察官或法官調查證據職權之
    適法行使，當無違法可言。而前揭不論係本案或他案在檢察
    官面前作成未經具結之陳述筆錄，係屬被告以外之人於偵查
    中向檢察官所為之陳述，本質上屬於傳聞證據，基於保障被
    告在憲法上之基本訴訟權，除該被告以外之人死亡、身心障
    礙致記憶喪失或無法陳述、滯留國外或所在不明而無法傳喚
    或傳喚不到、或到庭後拒絕陳述等情形外，如已經法院傳喚
    到庭具結而為陳述，並經被告之反對詰問，前揭非以證人身
    分而在檢察官面前未經具結之陳述筆錄，除顯有不可信之情
    況者外，得為證據，並應於判決內敘明其符合傳聞證據例外
    之理由；又前揭非以證人之身分在審判中之陳述筆錄，倘該
    被告以外之人已經法院以證人身分傳喚到庭並經具結作證，
    且由被告為反對詰問，或有前揭傳喚不能或詰問不能之情形
    外，該未經具結之陳述筆錄因屬審判上之陳述，自有證據能
    力；若係在另案法官面前作成之陳述筆錄，本質上亦屬傳聞
    證據，自得依本法第159條之1第1項之規定，認有證據能力
    。不能因陳述人未經具結，即一律適用本法第158條之3之規
    定，排除其證據能力（最高法院97年度台上字第2175號判決
    參照）。又依大法官會議釋字第582號解釋意旨，共同被告
    於被告案件中係屬證人，法院應踐行人證之法定調查程式，
    始具有證據能力。依上開大法官會議解釋及最高法院判決意
    旨，法院如於共同被告以證人身分到庭陳述，訊問被告對共
    同被告之審判外陳述有何意見，並准許被告對於共同被告當
    庭及先前陳述進行詰問，即已賦予被告對於共同被告對質詰
    問機會，此時共同被告於審判外陳述之瑕疵，應已治癒，而
    具有證據能力。查共同被告彭正龍於警詢、偵查、本院審理
    時本於被告身分所供述，或於偵查中以證人身分所為證述，
    均於本院審理時以證人身分為證述，並賦予被告傅志明對質
    詰問之機會，則共同被告彭正龍於警詢、偵查及本院審理時
    關於傅志明部分之供述，即具有證據能力。
  (四)按被告以外之人於審判外之言詞或書面陳述，除法律有規定
    者外，不得作為證據，刑事訴訟法第159條第1項定有明文。
    又刑事訴訟法第159條之5規定：「被告以外之人於審判外之
    陳述，雖不符前四條之規定，而經當事人於審判程序同意作
    為證據，法院審酌該言詞陳述或書面陳述作成時之情況，認
    為適當者，亦得為證據。當事人、代理人或辯護人於法院調
    查證據時，知有第159條第1項不得為證據之情形，而未於言
    詞辯論終結前聲明異議者，視為有前項之同意。」。查共同
    被告李明崇、證人刀怡光、陳樹德、吳票龍、林信源、宋惠
    玲、李曉奫、張坤富、陳秋正、籃依萍、黃玉珍、楊阿華於
    警詢、偵查中之陳述，以及通聯調閱查詢單、贓物認領保管
    單、現場照片、銀樓保單等均經當事人同意作為證據，且經
    核作成之狀況並無不適當之情形，依上開規定，均有證據能
    力。
乙、實體有罪部分：
壹、認定犯罪事實之證據及理由：
一、傅志明如附表一所示之犯行部分：
  (一)訊據被告傅志明坦承如附表一編號4所示之犯行，惟否認附
    表一編號1至3所示犯行，辯稱：附表一編號1部分，我沒有
    做；編號2部分，我對石頭有印象，被害人羅振廷是10月28
    日不見東西，但我11月1日才從桃園回到花蓮，那個石頭是
    我在阿眉溪裡面過一個廟撿到的，時間我忘記幾月了；編號
    3 部分，我沒有做。我被搜到的金飾都是中華路雜貨店郭詹
    元英的，編號1、2、3之被害人領回的東西都是誤認，東西
    大同小異，他們先去認領，所以編號4之郭詹元英比較晚來
    認領，不知道有這些東西云云。
  (二)經查：
    1.被害人即證人孫桂花、羅振庭、蔣湘玲、郭詹元英分別於
      如附表一1至4所示時間、地點失竊如附表一編號1至4所載
      物品，嗣經警於99年3月9日持本院核發之搜索票於被告傅
      志明住處執行搜索，扣得金手鍊2條、金項鍊5條、金戒指
      9個、銀戒指2個、玉石（鳳凰石）1個，經警通知被害人
      即證人孫桂花、羅振庭、蔣湘玲、郭詹元英於99年3月10
      日至玉里分局認領，證人孫桂花認領KITTY貓型圖樣銀戒
      指1個、羅振廷認領玉石（鳳凰石）1個、蔣湘玲認領金戒
      指6個、金鎖片1個、金鎖鍊1個及郭詹元英認領金手鍊1條
      、金項鍊4條等事實，業據證人孫桂花、羅振庭、蔣湘玲
      、郭詹元英於警詢、偵查、本院審理時及曹文於警詢、曹
      思寧於本院審理時證述在卷（見玉警刑卷、99年度核交字
      第435號卷第13-16頁、本院卷第166- 187頁），並有贓物
      認領保管單4紙在卷可稽。
    2.被告傅志明雖辯稱：在其住處搜索扣案之金飾都是中華路
      郭詹元英的，被害人孫桂花、羅振庭、蔣湘玲領回的東西
      都是誤認，郭詹元英比較晚至警局認領，不知道有這些東
      西云云。惟查：
      編號1部分：證人孫桂花認領之KITTY貓型圖樣之銀戒指
        係孫桂花所有，業證人孫桂花(1)於警詢陳述：「我遭竊
        的地點是花蓮縣玉里鎮○○路○段232號，當時遭竊2個
        金戒指。分局在執行傅志明涉嫌竊盜案搜索時所查獲的
        物品中有一枚KITTY圖樣的銀戒指是我遭竊的，該戒指
        是在96年4月30日在花蓮縣玉里鎮○○路○段232 號遭
        竊的。當時遭竊的物品有KITTY圖樣的銀戒指1只、約15
        兩的黃金，有戒指、手鍊、項鍊、金元寶等，詳細數量
        我不清楚。該銀戒指是我女兒的，但當時是我在保管，
        所以我能確認該銀戒指是我的。96年4月30日我住宅遭
        竊時，門窗沒有被破壞，竊賊是由我住宅二樓陽台進入
        我屋內，當時鐵窗未上鎖。」；(2)於偵查中證述：「警
        詢所言實在，失竊KITTY銀戒子是警察通知我到玉里分
        局領回來的，失竊當時家裡門窗沒有遭破壞，他是破壞
        隔壁的防盜紗窗，再進到我家再沿路回去，當時我有報
        案。當時我除了找回這個銀戒子外，還失竊兩個各一錢
        重的金戒子。」（見）；於本院審理時證述：「（問：
        如何辨認你領的戒指確實是你的？）因為戒指我都有在
        戴，戒面是一個kitty貓的造型。戒指戴了有1年以上，
        那是我女兒送我的。」、「（問：是否會誤認？）因為
        那種戒指是小孩子送的，且帶在身上，每天都在看，造
        型上應該不會忘記。」、」、「因為戒指我戴了很久，
        且是小孩子送的，我特別珍惜。」、「因為我去台北3
        天，我是4月30日回來時發現家裡二樓後面的防盜窗鎖
        被破壞，所有裝黃金的盒子丟在桌上，黃金都不見了。
        」、「當時去認領這枚戒指時，另外在庭兩位被害人也
        有在場；認領過程大家一起看，找自己的東西。一眼就
        看到自己的東西，說這是我的。」、「（問：認領時並
        非你或誰先領走？）沒有，大家一起看。」、「（問：
        領這東西你確認這東西是你的之後，其他人並無意見？
        ）是。一看就知道是自己的東西。」、「（問：是否能
        確定96年4月30日失竊的東西有哪些？）96年4月30日除
        了金元寶被偷外，還有很多金項鍊，最起碼有十條項鍊
        ，還有手鍊四、五條，金戒指最起碼20個，因為我是放
        在盒子裡，大部分都是金子，銀的比較少，但是銀的部
        分很有印象是因為是我女兒送我的，她沒什麼錢，所以
        才會送比較沒價值的kitty貓戒指，銀的戒指就是這一
        個。我之前講的約15兩就是包含金元寶、手鍊、項鍊等
        ，沒有單獨的金子。」等語明確（見本院卷第170-171
        頁）。
      編號2部分：證人蔣湘玲認領金戒指6只、金鎖片1個、
        金鎖鍊1條為蔣湘玲所有，業據證人蔣湘玲(1)於警詢陳
        述：在99年02月22日晚上19時45分許，我要上去樓上換
        衣服時發現主臥室內衣櫥被打開，並且好像有被翻動之
        痕跡，被偷物品有黃金、現金（新台幣及美金）、鑽戒
        。現金包括孩子的紅包（新台幣6萬元），現金新台幣
        19 萬元，美金2500元，我記得有一張百元美鈔是舊版
        的，男用鑽戒一只，及以前買的或人家送的黃金約10兩
        （有戒指、耳環、項鍊、手鍊）；我家沒有發現被破壞
        之痕跡，小偷可能是從二樓後面陽臺的防盜窗進爬進來
        的，因為當時防盜窗的逃生門沒有鎖起來等語（見玉警
        警方通知我來指認贓物，我只有指認到6個金戒子、1條
        金手鍊及1條小孩的金鎖片計8件金飾，我可以證明上述
        8件金飾是我的是因為有一些是父母親送我的、一些是
        我所購買的，還有一些是我小孩滿月時朋友送的紀念品
        等語（見玉警刑字第0990003448號卷第14-19頁警詢筆
        錄）；於本院審理時證述：「在99年3月10日到警局認
        領了贓物認領保管單上的金飾」、「（問：保管單上有
        6 個金戒指，如何判斷是你失竊的？）因為那是我媽媽
        送給我，及我年輕時買的，有花戒面，還有橢圓的，上
        面有花紋。」「這6個戒指內沒有牛及豬的戒面；有一
        個尾戒，一看就是我的，戴在我的手指上剛好，那是訂
        做的。」、「（問：認領的這些金飾是否有可能誤認的
        狀況？）不會，東西那麼少，那天還有剩4、5個沒有被
        人家認領回去，嫌犯還跟警察說那4、5個是郭詹元英歐
        巴桑的。」、「認領那天與郭詹元英我們一起在那邊看
        。」、「（問：認領時，沒有保單，也無經過磅秤，為
        何能肯定那些戒指是你的？）那些東西都是我的，我看
        的出來，一錢一錢都剛好，也把紅包袋裡的錢拿走，留
        個紅包袋。」、「刑事組打電話叫我去認領東西。我是
        第二個到的，我去時印象中不是孫桂花就是郭詹元英先
        到。我到二樓去看在被告家搜到的東西，警察叫我先看
        看有沒有我的東西；他沒有叫我們拿東西走，只是看一
        看，看的時候其他人有在場；孫桂花有在那邊一起看」
        、「（問：這些東西是否你先領回？有無比孫桂花、郭
        詹元英先領回？）沒有。第一次是一起看，看完下來後
        再說是誰的；當時被害人間沒有剛好兩人都說同一個東
        西是自己的情形。」等語在卷（見本院卷第172-177頁
        ）。
      編號3部分：證人羅振廷及其妻曹思寧認領之鳳凰石1個
        為曹思寧所有，業據證人羅振廷、曹思寧於本院證述及
        證人曹文於警詢證述在卷：
        (甲)證人羅振廷於警詢陳述：經我指認，只有花東玉石（
        鳳凰石）1個是我所有的，該玉石是在98年10月28日晚
        上，在我家（玉里鎮源城里水源200號）被竊，側門沒
        鎖，是由側門進入。當時還被竊金戒指2個、珍珠項鍊1
        個、玉石戒指1個、瑪瑙墜飾1個、現金12000元。」（
        見玉警刑字第0990003448號卷第12-13頁）；於偵查中
        陳述：曹思寧是我未婚妻，有一顆鳳凰石是曹文送給她
        的，在我家被偷走，家中門窗沒有被破壞，因為我當天
        出門側門沒上鎖。除了鳳凰石還有一些珍珠瑪瑙、戒子
        失竊，這些東西價值我沒法評估等語（見99年度核交字
        第435號卷15頁）；於本院審理時證述：「在98年10月
        29日至警局報案位於花蓮縣玉里鎮水源的住處在98年10
        月28日遭竊，在99年3月10 日到警局認領一個玉石，這
        是我老婆曹思寧的哥哥曹文送的，是我老婆的哥哥認出
        來的，我老婆說這東西很像當初失竊那袋裡面的，那袋
        東西幾乎都是我老婆放的，所以我就領回。」、「（問
        ：失竊何物？）只有我房間那個袋子不見，裡面放石頭
        、珍珠項鍊等，東西都是曹思寧放的，我只知道有珍珠
        項鍊、戒指什麼的。」、在警詢筆錄時陳述有失竊金戒
        指2只、珍珠項鍊1條、玉石戒指、瑪瑙墜飾，金戒指我
        有印象，因為金戒指是我本身的，一個是訂婚的，一個
        是我滿20歲姊姊送的。玉石戒指及瑪瑙墜飾有幾個我不
        記得。」、「（問：領回的鳳凰石是否確實也在你家失
        竊的那袋東西內？）曹思寧說是在裡面的東西。那是她
        哥哥送的，她那時住在我家。」、「（問：你跟曹思寧
        去派出所時，其他幾位被害人是否在場？他們都在樓下
        做筆錄，我是最後一個到。」、「（問：是否清楚其他
        被害人指認過程？）不清楚，那房間很小，是單獨的問
        說這些東西是否你的，是你的他們就在上面做記號；警
        察只是做記號，並沒有先拿走，只是先指認，指認完東
        西都還放著，並沒有馬上領回。」等語在卷（見本院卷
        第178-181頁）。
        (乙)證人曹思寧於本院證述：99年3月10日陪羅振庭去玉
        里分局，他放一桌讓我們去認東西；當天羅振庭有領回
        1 個玉石，就那個石頭，是在羅振庭家裡失竊，當時失
        竊的東西有2個男戒、1條珍珠項鍊、1條瑪瑙項鍊、那
        顆石頭，其他都沒有了；玉石的特徵辨認因為它是原石
        ，有點三角形，我哥哥跟我解釋過原石的面是鳳凰怎樣
        的，我也有請我哥哥來一起看，我哥哥也說「對，那是
        我送你的」等語明確（見本院卷第185-187頁）。
        (丙)證人曹文於警詢證述：我只有指認一個我送給我妹妹
        曹思寧，也就是羅振庭太太的玉石(花東玉石：鳳凰石)
        ，這一個玉石是大約在98年年中（詳細時間我忘了），
        我去花蓮縣富里鄉九岸溪中所拾獲，而我玩賞玉石有20
        餘年的歷史，所以我撿到這個玉石後，回到家後我將這
        一個玉石稍微磨了一下，因為這一個玉石的紋路中有一
        點點瘡點，我妹妹說非常喜歡，所以我就送給了她等語
        （見玉警刑字第0990003448號卷第23-25頁）。
      編號4部分：證人郭詹元英認領之？為郭詹元英所有，
        業據證人郭詹元英(1)於警詢陳述：我於99年3月7日16
        時，我3女兒從花蓮回來看我，我當時和2女兒一起出去
        遊玩，當時連絡不上我，我3女兒回來時打開鐵門，發
        現另一扇鐵門沒鎖，後來我們回到玉里約是3月7日20時
        ，我們才發現家裡遭小偷了，警方今天有捉到小偷，所
        以通知我前來指認失物。小偷應該是從我家後方廚房，
        破壞後方窗戶鐵條後侵入，偷完東西後從大門旁鐵門離
        開。我失竊的現金約2張1千元紙鈔（新台幣），其他是
        百元紙鈔、十元硬幣共約1萬多元，失竊金飾原放在我
        房間內木製櫃子裡、木製衣廚、1樓木樓梯間鐵櫃，上
        記地方失竊金項鍊、戒指、金手鍊，我有提供金飾保管
        單給警方。我前後門都有上鎖，後門窗戶有鐵條，只有
        那裡沒有鎖，小偷就是破壞那裡鐵條侵入的，都沒有遺
        留工具。我有指認出1條手鍊、4條金項鍊是我失竊的，
        還有2條光滑面金手環，1條5錢7分重、另1條5錢2分重
        等金飾，現金1萬多元尚未尋獲，其他金飾詳細我還要
        回去找看看，如有遺漏我再告訴警方。（見玉警刑字第
        0990003448號卷第20-22頁）；(2)於偵查中陳述：警詢
        所言實在，我家失竊時我女兒有去報案，失竊的東西玉
        里分局有通知我領回。被告是破壤我家後方窗戶鐵條進
        入我家等語（見99年度核交字第435號卷第14頁）；(3)
        於本院證述：「在99年3月7日左右遭竊，有報案，是我
        女兒郭鳳台報案的。」、「（問：哪些東西不見）金戒
        指我記得有十多顆，沒有銀的金戒指，手鍊有兩條，大
        小金項鍊6條，沒有金鎖片，也沒有金鎖鍊。現金1萬元
        左右，還有加上銅板約1萬5千元，錢跟金飾是放在不同
        地方。」、「99年3月10日警察通知去做筆錄及認領，
        去認領時另外兩位孫桂花、蔣湘玲有在場。」、「（問
        ：是如何判斷領回的項鍊及手鍊是你的東西？）那是早
        年的項鍊、手鍊，現在沒有那種形式的，那都是我先生
        娶我時送我的東西。項鍊跟手鍊我都有戴過，我有印象
        ，是我先生過世後，我一個人在家就不戴了。」、「警
        察是將東西全部都放在桌上讓我辨認」、「（問：孫桂
        花領回的KITTY貓的銀戒指是不是有可能是你的？）我
        沒有銀戒指。」、「（問：蔣湘玲領回的金鎖片、金鎖
        鍊是否有可能是你的？）我沒有金鎖片跟金鎖鍊。」等
        語在卷（見本院卷第182-184頁）。
    4.綜上證人所述，證人孫桂花、蔣湘玲、羅振廷、曹思寧、
      曹文並無誤認之情形，且證人孫桂花認領的KITTY圖樣銀
      戒指、蔣湘玲認領之金鎖片、金鎖鍊等物，證人郭詹元英
      並無該些物品，更無誤認之可能，被告上開所辯，顯屬卸
      責之詞，委無可採。
    5.綜上所述，被告傅志明如附表一所示竊盜犯行，均足堪認
      定。
二、被告傅志明、彭正龍如附表二所示之犯行部分：
  (一)如附表二所示犯行，業據被告彭正龍於警詢、偵查及本院陳
    述明確，並據證人即被害人李曉奫、張坤富、楊阿華、宋惠
    玲、黃玉珍、陳秋正於警詢陳述在卷，並有被告彭正龍所提
    出由黃玉珍領回牛年紀念套幣、籃依萍領回藍寶石、海草玉
    石之贓物認領保管單各1紙在卷可稽。
  (二)訊據被告傅志明否認如附表二所示犯行，辯稱：只有載彭正
    龍去客城及源城2個地方，是彭正龍去找朋友，其餘地方我
    都沒去云云。經查：
    1.依被告彭正龍於警詢陳述：(1)玉里鎮○○街11號、(2)客城
      路106號、(3)中華路164巷31號、(4)水源路106號、(5)忠孝
      二街1號、(6)玉里鎮○○路7-5號等6件竊盜案都是傅志明
      開車載我至上開5處旁邊，由他下車去偷，我則開他的車
      回家，等他偷完在打電話給我去載他離開。編號1玉里鎮
      ○○街11號，是傅志明載我至路旁，他則下車，我就將車
      開走，他跟我說有偷到1萬多元都是紙鈔，時間是99年3月
      中旬上午；編號2玉里鎮○○路106號，是傅志明載我至路
      旁，他則下車，我就將車開走，他也跟我說沒有偷到，時
      間是99年3月中旬凌晨；編號3玉里鎮○○路164巷31號，
      是傅志明載我至路旁，他則下車，我就將車開走，當時看
      他持破壞剪將鐵門鎖頭剪斷進入，他也跟我說沒偷到，時
      間是99年3月中旬凌晨；編號4玉里鎮○○路106號，是傅
      志明載我至路旁，他則下車，我就將車開走，他也跟我說
      沒偷到，時間是99年3月中旬凌晨；編號5玉里鎮○○○街
      1號住宅，該件竊盜是我開傅志明的車（自小客4570-VT號
      ）載他至玉里鎮○○○街號旁的福安街，由他下車去忠孝
       2街1號偷竊，我則開他的車去鳳林鎮，他打電話給我時
        他已自己回到家了，時間是99年3月底上午10時許；編
      號6 玉里鎮○○路7-5號，是傅志明由旁邊的矮牆進入竊
      取，但是他跟我說沒有偷到，時間是99年3月中旬凌晨；
      上開6件竊盜案，傅志明都是開自小客4570-VT號白色喜美
      等語（見玉警刑字第0990006227號卷第1-4頁）；於偵查
      中陳述：警詢所述實在。不是傅志明開車載我去共同竊盜
      ，他開車載我去現場附近，他下車我就走了。我沒有與傅
      志明去西邊街11號共同竊盜，是傳志明開車到我家換我父
      親的機車，他自己去，但之前我有跟他一起去查看有沒有
      人，玉里本鎮的點我們大都有去查看過。傅志明俞西邊街
      11號時，當天早上他騎摩托車還我有拿一萬塊給我。至於
      我們通聯那麼密切，為何有時不接電話，是因為我們有事
      先講好，他打電話給我表示他已偷完了要我去接他。我都
      開他的車去接他，因為之前他開他的車到現場後我再將他
      的車開走。
      警詢及偵查中事務官訊問時所述實在。因為傅志明對玉
      里居住的人員不熟所以他要作案前都打電話要我跟他一
      起尋點，去確認他作案的地方附近有無住警察，及確認
      該住戶經濟狀況如何、屋內是否有價值之物，確認作案
      地點後，他會下車去行竊，我再把車開走，並等他的電
      話，等他偷完後再到現場接應他。至於如何分配行竊獲
      利，如果行竊的點是我報的，照行情應該一人一半，但
      他偷多少我不知道，所以他拿給我多少我就只能拿多少
      ，我只拿到兩次，其他他都跟我說沒偷到；西邊街11號
      的部分，我沒有跟傅志明去共同竊盜，是傅志明開車到
      我家換我父親的機車，他自己去，之前我有跟他一起去
      尋點。至於我們通聯那麼密切，為何有時不接電話，是
      因為我們有事先講好，他打電話給我，表示他已偷完了
      要我去接他，我就直接開車到他下車地方去接應他。我
      都開他的車去接他，因為之前他開他的車到現場後我再
      將他的車開走等語（見99年度核交字第560號卷第8-10頁
      ）。
      於本院陳述：編號(1)李曉奫部分，是我告訴傅志明這個
      地方，後來是傅志明自己開他的車子到我家，換騎我爸
      爸的摩托車去偷的，他不開自己的車去，是因為怕被認
      出來；編號(2)張阿生（張坤富之父）、(4)宋惠玲部分，
      是我騎我爸爸的摩托車載傅志明去現場，傅志明下車，
      他叫我把摩托車牽到旁邊可以停放摩托車的地方；編號
      (3)巷弄很複雜，那時傅志明開車載我，到現場的時候傅志
      明叫我把車開回去，好了之後他會打電話給我，我就過
      來載他；編號(5)被害人黃玉珍是我哥哥的老闆娘，她在
      賣豬肉，所以我知道她的時間跟家中成員，是我跟傅志
      明講這間，99年3月25日我要去鳳林鎮掃墓，我跟傅志明
      借車，那天我載傅志明到這個地點，傅志明下車我就走
      了；編號(6)是我騎媽媽的摩托車載傅志明到現場，我看
      傅志明跳進去後我就回家，結果傅志明打電話跟我說他
      有東西好像是斜口鉗沒帶到，叫我又去一趟，我就拿過
      去給他，那時他已經在屋內，我看到他從屋內走出來，
      從人家家裡圍籬，我都沒有下車，就直接遞給他就走了
      ，後來傅志明有把套幣拿給我，套幣是我拿出來要還給
      被害人的等語在卷（見本院99年度易字第423號卷第
      83-88頁）。
    2.查被告彭正龍就係被告傅志明駕駛自用小客車載彭正龍至
      現場附近，傅志明下車竊盜，由彭正龍將車開走，於傅志
      明打電話連絡彭正龍接應，或由傅志明駕車到彭正龍家中
      換騎彭正龍父、母的機車前往行竊部分，雖前後有不符，
      惟或是被告傅志明與彭正龍如此合作模式多件，被告彭正
      龍有所混淆所致，不足為被告傅志明有利之認定。
      查衡酌被告彭正龍於警詢、偵查中及本院陳述關於被告傅
      志明所為附表二編號1至6等件竊盜案件，關於6次竊盜犯
      行均由被告傅志明進入行竊，被告彭正龍接應之基本事實
      ，前後供述一致；並參酌被告傅志明所使用00000000 00
      號電話與被告彭正龍所使用0000000000號電話之通聯調閱
      查詢單顯示，被告傅志明與彭正龍於99年3月15日、99年3
      月25日均有密切通聯紀錄，且被告傅志明所使用電話於99
      年3月15日之基地台位置曾出現在李曉奫住宅附近之民族
      街，於99年3月25日電話之基地台位置曾出現在黃玉珍住
      處附近之福安街，與彭正龍陳述當天載送傅志明至福安街
      相符，顯示被告傅志明確有出現在該處附近（見玉警刑字
      第0990006227號卷第40-41、52頁），核與被告彭正龍陳
      述相符；
      依照000000000號警卷第三頁彭正龍說「李曉奫住宅竊案
      的時間是上午」，依同卷第二十頁李曉奫說「99 年3月15
      日上午8時去上班，中午有回家午休，晚上9點回  家才發
      覺被竊」，依同卷五十三到五十五頁，99年3月15
      日11時至12時彭正龍跟傅志明有多次通聯紀錄，三者比對
      可以佐證彭正龍所述為真。依同卷第六頁彭正龍說「黃玉
      珍住宅竊案時間是上午10點左右」，依同卷二十四頁黃玉
      珍說「99年3月25日當天早上凌晨五點離開家做生意，下
      午兩點左右回到家，才發現被竊」，依同卷五十二至五十
      五頁通聯顯示，99年3月25日10點至12點彭正龍跟傅志明
      有多次通聯紀錄，三者比對可以佐證彭正龍所述為真。
      再者，被害人黃玉珍失竊之其中藍寶石、海草玉石各1
      個，業據彭正龍提出經害人領回，有贓物認領保管單在
      卷可稽。再參被告傅志明與彭正龍合作共同竊盜之模式
      ，為被告彭正龍陳述在卷，且參被告傅志明與被告彭正
      龍於99年5月7日竊取花蓮縣玉里鎮○○○街6號許瑞珍財
      物案件（台灣花蓮地方法院檢察署99年度偵字第4285 號
      ），亦同係由彭正龍駕及機車搭載傅志明至現場，由傅
      志明持工具侵入住宅行竊之方式相同，足堪認被告彭正龍上開陳
      述，則堪採信。
    3.綜上所述，被告彭正龍陳述與被告傅志明共同以如附表二
      所示方法共犯如附表二所示竊盜犯行堪信為真實。被告傅
      志明空言否認，委無可採。
  (三)綜上所述，被告傅志明、彭正龍於如附表二所示時間、地點
    共犯如附表二所示竊盜之犯行事證明確，被告傅志明、彭正
    龍此部分犯行均洵堪認定，應予依法論科。
三、被告傅志明寄藏贓物（事實欄三）部分：
  (一)如事實欄三之事實，業據被告傅志明坦承在卷，核與共同被
    告李明崇陳述相符，並據證人刀怡光、古郁柔、陳樹德等人
    於警詢陳述在卷，復有現場照片23張在卷可稽，此部分事實
    堪認實在。
  (二)被告傅志明可預見李明崇所交付之黃金項鍊、金手鍊、金錶
    、金戒指等財物係來路不明之贓物，仍與受寄保管，被告傅
    志明寄藏贓物之事證明確，此部分犯行洵堪認定，應依法論
    科。
四、被告彭正龍如附表三（事實欄四）部分：
  (一)被告彭正龍於如附表三編號1所示時間、地點駕駛吳票龍所
    有之車牌號碼U6-6790號自用小貨車，與「張揚宏」共同竊
    取林信源所有之野馬牌抽水引擎1具之事實，業據被告彭正
    龍於警詢、偵查及本院審理時坦承不諱，並據被害人吳票龍
    、林信源及證人王建盛分別於警詢、偵查中證述明確，復有
    被告所使用之尖嘴鉗1枝、白色手套1雙扣案可為佐證；又被
    告彭正龍於如附表三編號2所示時間、地點竊取黃玉舜所有
    之車牌號碼4433-EB號自用小貨車之事實，業據被告彭正龍
    於本院審理時坦承在卷，並據被害人黃玉舜於警詢、偵查中
    陳述在卷，復有現場及車輛照片27張及贓物認領保管單、花
    蓮縣警察局車輛尋獲電腦輸入單各1紙在卷可稽；上開事實
    均堪認屬實在。
  (二)被告彭正龍有如附表三編號1、2所示犯行之事證明確，犯行
    均洵堪認定，應依法論科。
二、論罪科刑：
  (一)新舊法比較：按行為後法律有變更者，適用行為時之法律。
    但行為後之法律有利於行為人者，適用最有利於行為人之法
    律，刑法第2條第1項定有明文。查被告傅志明、彭正龍為本
    案犯行後，刑法第321條業已於100年1月26日修正公布，並
    於100年1月28日生效施行，修正前（即指前揭100年1月26日
    修正公布前）之刑法第321條第1項規定：「犯竊盜罪而有左
    列情形之一者，處6月以上、5年以下有期徒刑：一、於夜間
    侵入住宅或有人居住之建築物、船艦，或隱匿其內而犯之者
    。二、毀越門扇、牆垣或其他安全設備而犯之者。三、攜帶
    兇器而犯之者。…六、在車站或埠頭而犯之者。」，修正後
    （即指前揭100年1月26日修正公布後）之刑法第321條第1項
    規定：「犯竊盜罪而有左列情形之一者，處6月以上、5年以
    下有期徒刑，得併科新臺幣十萬元以下罰金：一、侵入住宅
    或有人居住之建築物、船艦或隱匿其內而犯之者。二、毀越
    門扇、牆垣或其他安全設備而犯之者。三、攜帶兇器而犯之
    者。…六、在車站、埠頭、航空站或其他供水、陸、空公眾
    運輸之舟、車、航空機內而犯之者。」。經比較結果，修正
    後刑法第321條第1項新增訂「得併科新臺幣十萬元以下罰金
    」，且刪除該條第1項第1款「夜間」之規定，則修正後之規
    定顯然較重於修正前之規定，是本案應適用修正前刑法第
    321條第1項之規定較有利於被告傅志明、彭正龍，合先敘明
    。
  (二)傅志明部分：
    1.核被告傅志明如附表一（事實欄二）之所為，分別係犯修
      正前刑法第321條第1項第1款、第2款、第3款之竊盜罪（
      詳如附表一所載）；如附表二（事實欄四）之所為，各係
      犯修正前刑法第321條第1項第2款、第3款之竊盜罪、第
      321 條第2項、第1項第3款、第2款之加重竊盜未遂罪及刑
      法第306條第1項之侵入住宅罪（如附表二所示）；如事實
      欄三之所為，係犯刑法第349條第2項之寄藏贓物罪。被告
      傅志明就附表一編號1之所為，依被害人孫桂花於警詢之
      陳述，被告傅志明係由住宅二樓陽台進入屋內，當時鐵窗
      未上鎖，是被告係踰越二樓陽台鐵窗進入屋內行竊，係犯
      刑法第321條第1項第2款之竊盜罪，起訴意旨認係犯刑法
      第320 條第1項之竊盜罪，容有未洽，惟其基本事實同一
      ，且本院於審理過程中已就被告所犯變更罪名之構成要件
      為實質之調查，並予陳述意見之機會，對被告防禦權之行
      使並無所妨礙（最高法院93年臺上字第332號判決意旨參
      照），本院自應予審理，並變更法條。被告傅志明就如附
      表二部分之犯行，與被告彭正龍間，有犯意聯絡及行為分
      擔，為共同正犯。被告傅志明有前述事實欄所載罪刑及刑
      之執行完畢情形，有臺灣高等法院被告前案紀錄表在卷可
      憑，其於5年以內，故意再犯本件如附表一所示有期徒刑
      以上之各罪，均為累犯，附表一（事實欄四）及事實欄三
      寄藏贓物罪部分均應依刑法第47條第1項規定各加重其刑
      （如附表二部分，已逾5年期間，不構成累犯）。又被告
      傅志明於如附表二編號3、4所為之刑法第321條第1項第3
      、2款之竊盜未遂罪，已著手於竊盜行為之實行，因未發
      生竊得財物之結果而未遂，均應依刑法第25所第2項之規
      定，按既遂犯之刑減輕之，並依法先加後減之。被告所為
      如附表一、二所示各次行為及事實欄三之所為，犯意各別
      、行為互殊，應予分論併罰。
    2.爰審酌被告傅志明前有多次竊盜前科紀錄之素行，持足以
      傷害人之生命、身體之兇器破壞被害人之門扇及安全設備
      侵入行竊之手段、目安，危害居家安寧及侵害他人財產法
      益，嚴重危害社會治安，犯後又否認犯行之態度等一切情
      狀，各量處如文所示之刑，並定其應執行之刑，暨就所處
      拘役部分，欲知易科罰金之折算標準，以資懲儆。
    3.再按「十八歲以上之竊盜犯、贓物犯，有犯罪之習慣者，
      得於刑之執行前，令入勞動場所強制工作。」竊盜犯贓物
      犯保安處分條例第3條第1項定有明文。而保安處分係針對
      受處分人將來之危險性所為之處置，以達教化、治療之目
      的，為刑罰之補充制度。我國現行刑法採刑罰與保安處分
      雙軌制，係在維持行為責任之刑罰原則下，為協助行為人
      再社會化之功能，以及改善行為人潛在之危險性格，期能
      達成根治犯罪原因、預防犯罪之特別目的。是保安處分中
      之強制工作，旨在對嚴重職業性犯罪及欠缺正確工作觀念
      或無正常工作因而犯罪者，強制其從事勞動，學習一技之
      長及正確之謀生觀念，使其日後重返社會，能適應社會生
      活。竊盜犯贓物犯保安處分條例第3條第1項規定，即係本
      於保安處分應受比例原則之規範，使保安處分之宣告，與
      行為人所為行為之嚴重性、行為人所表現之危險性及對於
      行為人未來行為之期待性相當之意旨而制定，而由法院視
      行為人之危險性格，決定應否令入勞動處所強制工作，以
      達預防之目的。查本案被告傅志明於短短2個月的時間，
      即先後犯下如附表一編號3、4及附表二所示6件合計共8件
      竊盜案件，其犯案頻密，顯具有常習性，危害社會治安甚
      鉅，亦徵其個人嚴重欠缺尊重他人財產權益及正確謀生等
      觀念，有犯罪之習慣，殊有強制從事勞動，以養成正確之
      工作習慣及觀念，俾其適應社會生活，而達教化、治療等
      目的之必要，爰依竊盜犯贓物犯保安處分條例第3條第1項
      、第4條及第5條第1項前段等規定，諭知於刑之執行前，
      令被告傅志明入勞動場所強制工作3年，以收矯治之效。
  (三)被告彭正龍部分：
    1.核被告彭正龍如事實欄四（即如附表二）之所為，各係犯
      修正前刑法第321條第1項第2款、第3款之竊盜罪、第321
      條第2項、第1項第3款、第2款之加重竊盜未遂罪及刑法第
      306條第1項之侵入住宅罪（詳如附表二所示），如事實欄
      五（即如附表三）之所為，均係犯刑法第320條第1項之竊
      盜罪。被告彭正龍就事實欄四（即附表二）之犯行，與被
      告傅志明間；就事實欄五（即如附表三）之犯行，與「張
      揚宏」間，各有犯意聯絡及行為分擔，均為共同正犯。被
      告彭正龍就附表三編號1所示之犯行，係與「張揚宏」共
      犯，並不能證明有第3人傅志明參與犯行（詳後述），起
      訴意旨認此部分係犯刑法第321條第4款之結夥3人竊盜罪
      ，容有未洽，惟其基本事實同一，且本院於審理過程中已
      就被告所犯變更罪名之構成要件為實質之調查，並予陳述
      意見之機會，對被告防禦權之行使並無所妨礙（最高法院
      93年臺上字第332號判決意旨參照），本院自應予審理，
      並變更法條。被告彭正龍有前述事實欄所載罪刑及刑之執
      行完畢情形，有臺灣高等法院被告前案紀錄表在卷可憑，
      其於5年以內，故意再犯本件有期徒刑以上之各罪，均為
      累犯，各應依刑法第47條第1項規定加重其刑。又被告彭
      正龍於如附表二所示竊盜罪之行為後，於其如附表二所示
      犯罪行為經有偵查犯罪職權之公務員發受前，主動向花蓮
      縣警察局玉里分局之員警自首犯行，且接受裁判等情，有
      花蓮縣警察局玉里分局警詢筆錄在卷可稽，被告彭正龍係
      對於未發覺之犯罪自首而接受裁判，爰就附表二部分均依
      刑法第62 條前段規定，減輕其刑，並依法先加後減之。
      又被告彭正龍於如附表二編號3、4所為之刑法第321條第1
      項第3、2款之竊盜未遂罪，已著手於竊盜行為之實行，因
      未發生竊得財物之結果而未遂，均應依刑法第25所第2項
      之規定，按既遂犯之刑減輕之，並依法遞減之。被告彭正
      龍所為如附表二、三所示各次行為（事實欄四、五），犯
      意各別、行為互殊，應予分論併罰。
    2.爰審酌被告彭正龍之前科素行，與被告傅志明共犯竊盜之
      動機、手段、目的，危害居家安寧及侵害他人財產法益，
      更嚴重危害社會治安，其智識程度、生活狀況、犯後坦承
      犯行、態度良好等一切情狀，各量處如文所示之刑，並定
      其應執行之刑，暨就所處拘役部分，諭知易科罰金之折算
      標準，以資懲儆。
  (四)沒收部分：
    1.被告傅志明犯如附表一編號4所使用之工具為在被害人門
      前所撿之鐵棒，業據被告傅志明陳述在卷，而犯如附表二
      編號2、3、4、5、6各次犯行所使用之工具不詳，均無證
      據證明現尚存在，爰均不予宣告沒收。
    2.被告彭正龍與「張楊宏」共犯事實欄三即如附表三編號1
      所示犯行，所使用之工具尖嘴鉗1枝即白手套1雙，係供犯
      罪所用之物，被告彭正龍雖否認為其所有，惟為共犯所有
      ，已據彭正龍陳述在卷，應依刑法第38條第1項第2款宣告
      沒收。
貳、無罪部分：
一、公訴意旨略以：傅志明、彭正龍與真實姓名年籍不詳之成年
    男子「張揚宏」，基於意圖為自己不法所有之犯意聯絡，於
    99年3月31日晚間，由彭正龍駕駛不知情之吳票龍所有車號
    Ｕ6－6790號自用小貨車，前往花蓮縣玉里鎮松浦里台193
    線樂德高支289旁，接應攜帶兇器足以傷害人生命身體可供
    兇器使用之尖嘴鉗，甫於上址竊取林信源所有野馬牌抽水引
    擎1具得手之傅志明及「張揚宏」。然3人於搬運上開抽水引
    擎上車之際，適為巡邏員警即玉里分局春日派出所所長王建
    盛發現，傅志明及「楊宏」見狀旋即逃逸。因認被告傅志明
    涉犯刑法第321條第1項第4款之結夥3人之竊盜罪嫌云云。
二、按犯罪事實應依證據認定，無證據不得認定犯罪事實；又不
    能證明被告犯罪者，應諭知無罪之判決，刑事訴訟法第154
    條第2項、第301條第1項分別定有明文。又事實之認定，應
    憑證據，如未能發現相當證據，或證據不足以證明，自不能
    以推測或擬制之方法，為裁判基礎；且認定不利於被告之事
    實須依積極證據，苟積極證據不足為不利於被告事實之認定
    時，即應為有利於被告之認定（最高法院40年台上字第86
    號、30年上字第816號判例意旨參照）。
三、公訴人認被告傅志明涉犯結夥3人以上之竊盜罪嫌，無非係
    以共同被告彭正龍於偵查中之陳述及扣案尖嘴鉗、手套1雙
    等為其主要論據。訊據被告傅志明堅詞否認有與彭正龍、「
    楊宏」結夥3人之竊盜犯行，辯稱：彭正龍那天晚上約8點多
    打電話給我，叫我去載他女朋友「碰易」（音同），去的時
    候還沒載，彭正龍說要搬馬達，我說不要出事情，我就去載
    他女朋友回來，沒有參與竊盜云云。
四、經查：
  (一)按刑事訴訟法第156條第2項規定，被告或共犯之自白，不得
    作為有罪判決之唯一證據，仍應調查其他必要之證據，以察
    其是否與事實相符。揆其立法意旨乃在防範被告或共犯自白
    之虛擬致與真實不符，故對自白在證據上之價值加以限制，
    明定須藉補強證據以擔保其真實性。所謂補強證據，係指除
    該自白本身之外，其他足以證明該自白之犯罪事實確具有相
    當程度真實性之證據而言，雖所補強者，非以事實之全部為
    必要，但亦須因補強證據之質量，與自白之相互利用，足使
    犯罪事實獲得確信者，始足當之。是本件除共同被告彭正龍
    之陳述外，自應有足以令人確信其陳述為真實之補強證據，
    始能據以為被告傅志明論罪之依據。
  (二)經查：
    1.共同被告彭正龍於警詢陳述：99年4月1日00時50分，跟朋
      友傅志明在松浦193線99.55北上車道樂德高支289旁農田
      ，傅志明叫我幫忙從工寮門外搬一部抽水馬達到車上，警
      車到達時傅志明就跑掉了，我不知道啥狀況。我們前往松
      浦193線99.55北上車道樂德高支289旁農田時，是由傅志
      明自己開一部白色喜美小客車，我開一部我之前老板吳票
      龍的小貨車；當時傅志明己經將抽水馬達搬到工寮外，他
      打電話叫我借一部貨車來載抽水馬達回玉里鎮上，我到現
      場時只看到傅志明一個人在現場。我都沒有攜工具，但是
      我到現場時傅志明有拿一付麻布手套給我，小貨車上的尖
      嘴鉗是我在工寮外面的地上撿的，在警方將我帶到派出所
      時順手將手套跟尖嘴鉗一起放到車上的（見玉警刑字第
      0990004594號卷第4-7頁警詢筆錄）；於偵查中陳述：會
      需要車牌號碼U6-6790號這台車子是因為傅志明在當天晚
      上18時許打電話跟我說要我準備一台後擋板可以降下來的
      小貨車，因為晚上要去偷一個東西，東西很重，至於要偷
      什麼我還不知道，他說要我等他電話，所以我在22時許才
      會到吳票龍那邊把小貨車開走，之後等到傅志明打電話給
      我時，我才在翌日0時許到現場與傅志明2個人合力將抽水
      引擎推上小貨車的後擋板上，但是因為抽水引擎實在太重
      了，我們兩個人一直沒辦法推上去，這時候警察就來了，
      傳志明就趁隙逃離現場了，警察有追上去，但是沒追到。
      扣案的手套當時是戴在我手上的，是傅志明給我的，尖嘴
      鉗是傅志明帶來的，傅志明都習慣帶在身上，我之前就有
      看過；現場當時只有我和傅志明，不過我有聽傅志明講說
      他有叫「楊宏」等人幫他搬，至於到底有那些人參與我就
      不知道了等語（見99年度偵字第1826號卷第21-22頁99年4
      月1日偵訊筆錄）；嗣於99年4月29日、99年5月19日偵訊
      時改稱：關於偷馬達的事，我有找傳志明來幫忙搬，他有
      跟我說不要會出事，後來他就走了，之後我開我老板車到
      現場，因為我老板車有升降裝置。警詢會如此說，是因為
      當時我以為是傅志明報的案我才會這麼說；參與偷馬達的
      人還有我認識的朋友楊宏煌，當時是我下午下班遇到楊宏
      煌，他說有人要賣他馬達，要我幫他去載馬達，我也不知
      道他們是要去偷馬達；傅志明確實只是我請他去幫我而已
      （見99年度核交字第436號卷第8、12頁偵訊筆錄）；又於
      本院準備程序時陳述：是我邀傅志明來的，他連碰都沒有
      碰，「楊宏」本名是張揚宏，本件是我與張揚宏去偷的，
      傅志明只是我請他來幫忙搬，他來的時候他說這個馬達太
      重了，沒辦法搬，也有勸我們不要動，他就走了；我記得
      我打電話給傅志明叫他來幫忙，傅志明開他4570-VT自用
      小客車到現場，告訴我說那個太重了，4個人也搬不動，
      他就走了等語（見本院99年易字第423號卷第83-88、111
      頁）。再於本院審理時證述：當時傅志明有到現場叫我們
      不要偷，傅志明到現場差不多5分鐘就走了；99年4月1日
      偵訊筆錄內容只有「傅志明」這三個字是不實的，但其他
      部分是實在的，只有「傅志明」這三個字是錯的，是我要
      栽贓傅志明的，有張揚宏這個人，只有「傅志明」這3個
      字是錯的（見本院99年度易字第423號卷第281頁）；春日
      派出所99年4月1日的筆錄除了「傅志明」的名字外，其他
      內容實在；那時要說傅志明的名字，是因為他偷那麼多件
      都沒有分給我，所以之後我自己的案件或其他人的案件，
      我都會說有傅志明。但本件起訴書犯罪事實(四)1的這6件（
      指附表二部分）是我先去做筆錄的，沒有受到任何人的影
      響，這部分都是實在。在玉里鎮○○○○道我跟傅志明是
      同夥的，但在春日的警察不知道我跟傅志明的關係，是我
      誤導春日的警察，他先問我逃走的人是誰，我才照他的話
      說那是傅志明，但其實傅志明不會偷拿這種東西，他只對
      現金或金子有興趣，對於很重的東西他沒有興趣，我不敢
      到人家家裡去偷東西，所以我都只有偷一些廢鐵等語（見
      本院99年度易字第423號卷第281-283頁）。
    2.依上述，共同被告彭正龍就傅志明有無參與本件竊盜行為
      ，前後陳述反覆，且參證人即查獲被告彭正龍之玉里分局
      春日派出所所長余偵查中證述：「99年4月1日零時40分左
      右，在193線樂德高支289旁邊，當時我一個人開巡邏車到
      該處巡邏，發現一部白色汽車斜放路邊車頭在快車道上，
      我怕會發生危險，所以第一時間下來查看，當時看到白色
      車輛後有兩個黑影，其中一個黑影迅速離開現場，當時我
      距離他們約15公尺，另一個黑影就是當庭被告彭正龍，我
      就對其盤查，剛開始被告彭正龍稱他在修理抽水機，經我
      一再盤問，他才說離開現場之人綽號叫（阿鴻）（音同）
      ，後來我再追問他才說跑掉的人是傅志明；車輛是99年3
      月31日晚上失竊的汽車，車牌是U6-6790號車牌。我有去
      追另一個人，當時旁邊是一個水圳，我有去追捕，到圳旁
      時只看到一雙拖鞋。」等語（見99年度核交字第436號卷
      第11-12頁），是當時僅有2個人在現場，並無證據證明有
      第3個人在現場，而該逃跑之人究係被告傅志明或係「張
      揚宏」，被告彭正龍前後陳述不一，此外，又無其他證據
      足以補強共同被告彭正龍陳述之真實性，自難單憑其有瑕
      疵之陳述，遽認被告傅志明有參與事實欄五之竊盜犯行。
    3.綜上所述，本件公訴人所提出之各項證據，均不足以佐證
      共同被告彭正龍於警詢、偵查中所陳述被告傅志明有參與
      事實欄五竊盜犯行，而不足為被告傅志明此部分有罪之積
      極證明，揆諸前揭說明，自難僅以共同被告彭正龍存有瑕
      疵之陳述，遽認被告傅志明有公訴人所指此部分竊盜之犯
      行，既不能證明被告傅志明此部分犯罪，自應為被告傅志
      明無罪判決之諭知。
參、公訴不受理部分：
一、公訴意旨略以：(1)被告彭正龍因與友人傅志明為結夥行竊之
    事生有嫌隙，因而心生不滿，竟於同年月16日3時許，駕駛
    上開竊得之自用小貨車，前往傅志明位於花蓮縣玉里鎮○○
    路○段276號住處，並基於毀損之犯意，以駕車衝撞之方式，
    損壞傅志明停放於住處旁之車號4570-VT號自用小客車，致
    傅志明上開自用小客車之車門凹陷、板金毀損。彭正龍於犯
    案後，旋即駕車逃離現場，並將上開竊得之自用小貨車棄置
    於花蓮縣玉里鎮○○○街32號旁之空地。嗣傅志明得悉車輛
    遭毀損，並收悉彭正龍所發送之手機簡訊後，乃發覺為彭正
    龍所為。(2)嗣於99年5月16日22時許，傅志明發覺彭正龍再
    度前來傅志明上開住處旁空地，並著手破壞傅志明上開自用
    小客車，乃即報警前來處理。警方據報到場時，發現彭正龍
    適坐於傅志明上開自用小客車內，並基於毀損之犯意，使用
    六角扳手及鐵片等工具損壞傅志明上開自用小客車之車門門
    鎖及電門致令不堪用。警方遂請彭正龍返回派出所說明案情
    ，以查明全案始末。(3)彭正龍因而得悉傅志明已將此事報警
    處理，心中不滿益加劇烈，乃於警詢完畢後之99年5月17日1
    時許，再次前往傅志明上開住處，並基於毀損之犯意，以斧
    頭及大鐵鎚（未扣案）損壞傅志明上開自用小客車之前方、
    後方及右側擋風玻璃，並即逃離現場。因認被告彭正龍3次
    涉犯刑法第354條毀損罪嫌等語。
二、按告訴乃論之罪，告訴人於第一審辯論終結前，得撤回其告
    訴；又告訴乃論之罪，其告訴經撤回者，應諭知不受理之判
    決；第303條不受理之判決，得不經言詞辯論為之。刑事訴
    訟法第238條第1項、第303條第3款、第307條分別定有明文
    。
三、查本件告訴人傅志明告訴被告彭正龍毀損案件，起訴書認係
    觸犯刑法第354條之罪，依同法第357條之規定，須告訴乃論
    。茲據告訴人傅志明撤回告訴，依判首開說明，爰就此部分
    不經言詞辯論，逕為諭知不受理之決。
據上論斷，應依刑事訴訟法第299條第1項前段、第300條、第301
條第1項前段、第303條第3款、第307條，刑法第2條第1項但書、
第28條、第306條第1項、第349條第2項、第320條第1項、修正前
刑法第321條第1項第1款、第2款、第3款、第2項，刑法第47條第
1項、第25條第2項、第62條前段、第41條第1項前段、第51條第5
款、第6款、第38條第1項第2款，刑法施行法第1條1，判決如主
文。
本案經檢察官簡淑如到庭執行職務。
中    華    民    國    100   年   6     月    8    日
            刑事第二庭審判長  法  官   張宏節
                              法  官   林季緯
                              法  官   蔡寶樺
上正本證明與原本無異。
如不服本判決，應於判決送達後10日內向本院提出上訴狀（應抄
附繕本）。告訴人或被害人如對於本判決不服者，應具備理由請
求檢察官上訴，其上訴期間之計算係以檢察官收受判決正本之日
期為準。
                              書記官
中    華    民    國    100   年    6    月    8    日
附錄本案所犯法條全文
中華民國刑法第320條
（普通竊盜罪、竊佔罪）
意圖為自己或第三人不法之所有，而竊取百他人之動產者，為竊
盜罪，處5年以下有期徒刑、拘役或5百元以下罰金。
意圖為自己或第三人不法之利益，而竊取他人之不動產者，依前
項之規定處斷。
前二項之未遂犯罰之。
中華民國刑法第321條
（加重竊盜罪）
犯竊盜罪而有左列情形之一者，處六月以上、五年以下有期徒刑
：
一、於夜間侵入住宅或有人居住之建築物、船艦或隱匿其內而犯
    之者。
二、毀越門扇、牆垣或其他安全設備而犯之者。
三、攜帶兇器而犯之者。
四、結夥三人以上而犯之者。
五、乘火災、水災或其他災害之際而犯之者。
六、在車站或埠頭而犯之者。
前項之未遂犯罰之。
中華民國刑法第306條
（侵入住居罪）
無故侵入他人住宅、建築物或附連圍繞之土地或船艦者，處1 年
以下有期徒刑、拘役或3百元以下遣ｏ。
無故隱匿其內，或受退去之要求而仍留滯者，亦同。
附表一：傅志明部分：
 ┌─┬────┬─┬──────────┬───────┬───┐
 │編│  時  間│被│  竊取之方法及財物  │罪名及宣告刑  │備  註│
 │號│  地  點│害│                    │              │      │
 │  │        │人│                    │              │      │
 ├─┼────┼─┼──────────┼───────┼───┤
 │1 │96年4月 │孫│傅志明踰越孫桂花住宅│傅志明犯刑法第│起訴書│
 │  │30日某時│桂│二樓陽台之鐵窗侵入住│三百二十一條第│犯罪事│
 │  │許      │花│宅內（侵入住宅部分未│一項第二款之竊│實(一)１│
 │  ├────┤  │據告訴），竊取孫桂花│盜罪，累犯，處│      │
 │  │花蓮縣玉│  │所有之黃金（約15兩）│有期徒刑捌月。│      │
 │  │里鎮仁愛│  │、手鍊、項鍊、金元寶│。又共同犯侵入│      │
 │  │路1段232│  │等物（以上財物未尋獲│住宅罪，處拘役│      │
 │  │號孫桂花│  │），及孫桂花之女所有│伍拾日，如易科│      │
 │  │之住宅。│  │之KITT Y圖樣銀戒指1 │罰金，以新台幣│      │
 │  │        │  │個（經孫桂花認領發還│壹仟元折算壹日│      │
 │  │        │  │）。                │。            │      │
 ├─┼────┼─┼──────────┼───────┼───┤
 │2 │98年10月│羅│傅志明自羅振廷住宅側│傅志明犯刑法第│起訴書│
 │  │28日夜間│振│門侵入屋內，竊取羅振│三百二十一條第│犯罪事│
 │  │某時許  │廷│所有之金戒指2只及羅 │一項第一款之竊│實(一)２│
 │  │        │、│振廷之妻曹思寧所有之│盜罪，累犯，處│      │
 │  ├────┤曹│珍珠項鍊1條、玉石戒 │有期徒刑捌月。│      │
 │  │花蓮縣玉│思│指1只、瑪瑙墜飾1個（│              │      │
 │  │里鎮水源│寧│以上財物未查獲）、鳳│              │      │
 │  │200號羅 │  │凰石1個（經搜索扣案 │              │      │
 │  │振廷之住│  │由羅振廷、曹思寧認領│              │      │
 │  │宅。    │  │發還）。            │              │      │
 │  │        │  │                    │              │      │
 ├─┼────┼─┼──────────┼───────┼───┤
 │3 │99年2月 │蔣│傅志明自蔣湘玲住宅二│傅志明共同犯刑│起訴書│
 │  │22日某時│湘│樓後方陽台踰越防盜窗│法第三百二十一│犯罪事│
 │  │許      │玲│侵入住宅內（侵入住宅│條第一項第二款│實(一)３│
 │  ├────┤  │部分未據告訴），竊取│之竊盜罪，累犯│      │
 │  │花蓮縣玉│  │蔣湘玲所有之現金約25│，處有期徒刑捌│      │
 │  │里鎮民安│  │萬元、美元約2500元、│月。          │      │
 │  │二街14- │  │黃金約10兩（含戒指10│              │      │
 │  │3號蔣湘 │  │多只、耳環、手鍊、項│              │      │
 │  │玲之住宅│  │鍊）。嗣經警執行搜索│              │      │
 │  │。      │  │傅志明住宅，查獲部分│              │      │
 │  │        │  │金飾物品，經蔣湘玲認│              │      │
 │  │        │  │領發還金戒指6只、金 │              │      │
 │  │        │  │鎖片1片、金鎖鍊1條（│              │      │
 │  │        │  │其餘物品未尋獲）。  │              │      │
 ├─┼────┼─┼──────────┼───────┼───┤
 │4 │99年3月 │郭│傅志明持客觀上足以危│傅志明犯刑法第│起訴書│
 │  │7日某時 │詹│害人生命身體可供兇器│三百二十一條第│犯罪事│
 │  │許      │元│使用之鐵棒破壞郭詹元│一項第二、三款│實(一)４│
 │  ├────┤英│英住宅後門窗戶之鐵條│之竊盜罪，累犯│      │
 │  │花蓮縣玉│  │，侵入住宅內（侵入住│，處有期徒刑捌│      │
 │  │里鎮中華│  │宅部分未據告訴），竊│月。          │      │
 │  │路252號 │  │取郭詹元英所有之現金│              │      │
 │  │郭詹元英│  │1萬餘元、金項鍊、戒 │              │      │
 │  │住宅。  │  │指及金手鍊等物。嗣經│              │      │
 │  │        │  │警執行搜索傅志明住宅│              │      │
 │  │        │  │，查獲部分金飾物品，│              │      │
 │  │        │  │經郭詹元英認領發還金│              │      │
 │  │        │  │手鍊1條、金項鍊4條（│              │      │
 │  │        │  │其餘失竊財物未尋獲）│              │      │
 │  │        │  │。                  │              │      │
 └─┴────┴─┴──────────┴───────┴───┘
附表二：傅志明與彭正龍共同竊盜部分：
 ┌─┬────┬─┬──────────┬───────┬───┐
 │編│時  間  │被│  竊取之方法及財物  │罪名及宣告刑  │備  註│
 │號│地  點  │害│                    │              │      │
 │  │        │人│                    │              │      │
 ├─┼────┼─┼──────────┼───────┼───┤
 │1 │99年3 月│李│傅志明駕駛其所有之車│傅志明共同犯刑│起訴書│
 │  │15日某時│曉│牌號碼4570-VT號自用 │法第三百二十一│犯罪事│
 │  │許      │奫│小客車至彭正龍住處，│條第一項第二款│實(四)１│
 │  ├────┤  │經彭正龍告知竊盜之對│之竊盜罪，處有│(1)    │
 │  │花蓮縣玉│  │象地點，由傅志明駕騎│期徒刑捌月。  │      │
 │  │里鎮西邊│  │彭正龍之父所有之機車│彭正龍共同犯刑│      │
 │  │街11號李│  │至李曉奫住處，踰越李│法第三百二十一│      │
 │  │曉奫之住│  │曉奫住宅窗戶侵入住宅│條第一項第二款│      │
 │  │宅。    │  │內（侵入住宅部分未據│之竊盜罪，累犯│      │
 │  │        │  │告訴），竊取李曉奫所│，處有期徒刑伍│      │
 │  │        │  │有之現金4萬元及零錢 │月。          │      │
 │  │        │  │硬幣約5千元。       │              │      │
 │  │        │  │                    │              │      │
 │  │        │  │                    │              │      │
 ├─┼────┼─┼──────────┼───────┼───┤
 │2 │99年3月 │張│傅志明駕駛其所有之車│傅志明共同犯刑│起訴書│
 │  │中旬某日│阿│牌號碼4570-VT號自用 │法第三百二十一│犯罪事│
 │  │某時許  │生│小客車至彭正龍住處，│條第一項第三、│實(四)１│
 │  │        │︿│由彭正龍駕騎機車搭載│二款之竊盜罪，│(2)    │
 │  ├────┤張│傅志明至張阿生之住宅│處有期徒刑捌月│      │
 │  │花蓮縣玉│坤│附近，彭正龍將機車停│。又共同犯侵入│      │
 │  │里鎮客城│富│至附近不被發覺之處等│住宅罪，處拘役│      │
 │  │106號張 │之│待接應，由傅志明攜帶│伍拾日，如易科│      │
 │  │坤富之住│父│客觀上足以傷害人生命│罰金，以新台幣│      │
 │  │宅。    │﹀│身體可供兇器使用之不│壹仟元折算壹日│      │
 │  │        │  │詳工具，毀壞張阿生住│。            │      │
 │  │        │  │宅前門門鎖，侵入住宅│彭正龍共同犯刑│      │
 │  │        │  │內，竊取張阿生所有之│法第三百二十一│      │
 │  │        │  │貓眼石戒指1只、金戒 │條第一項第三、│      │
 │  │        │  │指3只，得手後，再以 │二款之竊盜罪，│      │
 │  │        │  │電話聯繫彭正龍接應載│累犯，處有期徒│      │
 │  │        │  │離現場。            │刑伍月。又共同│      │
 │  │        │  │                    │犯侵入住宅罪，│      │
 │  │        │  │                    │處拘役參拾日，│      │
 │  │        │  │                    │如易科罰金，以│      │
 │  │        │  │                    │新台幣壹仟元折│      │
 │  │        │  │                    │算壹日。      │      │
 │  │        │  │                    │              │      │
 │  │        │  │                    │稱「我要告訴」│      │
 │  │        │  │                    │，侵入住宅部分│      │
 │  │        │  │                    │有告訴？      │      │
 ├─┼────┼─┼──────────┼───────┼───┤
 │3 │99年3月 │楊│傅志明駕駛其所有之車│傅志明共同犯刑│起訴書│
 │  │中旬某日│阿│牌號碼4570-VT號自用 │法第三百二十一│犯罪事│
 │  │某時許  │華│小客車搭載彭正龍至楊│條第二項、第一│實(四)１│
 │  │        │  │阿華住宅附近，由彭正│項第三、二款之│(3)    │
 │  ├────┤  │龍先行將車駛回等待接│竊盜未遂罪，處│      │
 │  │花蓮縣玉│  │應，由傅志明攜帶客觀│有期徒刑陸月。│      │
 │  │里鎮中華│  │上足以危害人生命身體│。又共同犯侵入│      │
 │  │路164巷 │  │可供兇器使用之不詳工│住宅罪，處拘役│      │
 │  │31號楊阿│  │具，毀壞楊阿華住宅鐵│伍拾日，如易科│      │
 │  │華之住宅│  │門之鎖頭、並剪壞住宅│罰金，以新台幣│      │
 │  │。      │  │紗窗，侵入住宅內，著│壹仟元折算壹日│      │
 │  │        │  │手行竊，因未發現有價│。            │      │
 │  │        │  │值之財物而未遂。    │彭正龍共同犯刑│      │
 │  │        │  │                    │法第三百二十一│      │
 │  │        │  │                    │條第二項、第一│      │
 │  │        │  │                    │項第三、二款之│      │
 │  │        │  │                    │竊盜未遂罪，累│      │
 │  │        │  │                    │犯，處有期徒刑│      │
 │  │        │  │                    │參月。又共同犯│      │
 │  │        │  │                    │侵入住宅罪，處│      │
 │  │        │  │                    │拘役參拾日，如│      │
 │  │        │  │                    │易科罰金，以新│      │
 │  │        │  │                    │台幣壹仟元折算│      │
 │  │        │  │                    │壹日。        │      │
 │  │        │  │                    │              │      │
 ├─┼────┼─┼──────────┼───────┼───┤
 │4 │99年3月 │宋│傅志明駕駛其所有之車│傅志明共同犯刑│起訴書│
 │  │22日或23│惠│牌號碼4570-VT號自用 │法第三百二十一│犯罪事│
 │  │日某時許│玲│小客車至彭正龍住處，│條第一項第三、│實(四)１│
 │  │        │  │由彭正龍駕騎機車搭載│二款之竊盜未遂│(4)    │
 │  ├────┤  │傅志明至宋惠玲住宅附│罪，處有期徒刑│      │
 │  │花蓮縣玉│  │近，彭正龍將機車停至│陸月。又共同犯│      │
 │  │里鎮水源│  │附近不被發覺之處等待│侵入住宅罪，處│      │
 │  │106號宋 │  │接應，由傅志明攜帶客│拘役伍拾日，如│      │
 │  │惠玲之住│  │觀上足以傷害人生命身│易科罰金，以新│      │
 │  │宅。    │  │體可共兇器使用之不詳│台幣壹仟元折算│      │
 │  │        │  │工具，毀壞宋惠玲住宅│壹日。        │      │
 │  │        │  │鋁門及玻璃門之門鎖後│彭正龍共同犯刑│      │
 │  │        │  │，侵入住宅內，著手行│法第三百二十一│      │
 │  │        │  │竊，因未發現有價值之│條第一項第三、│      │
 │  │        │  │財物而未遂。        │二款之竊盜未遂│      │
 │  │        │  │                    │罪，累犯，處有│      │
 │  │        │  │                    │期徒刑參月。  │      │
 │  │        │  │                    │。又共同犯侵入│      │
 │  │        │  │                    │住宅罪，處拘役│      │
 │  │        │  │                    │參拾日，如易科│      │
 │  │        │  │                    │罰金，以新台幣│      │
 │  │        │  │                    │壹仟元折算壹日│      │
 │  │        │  │                    │。            │      │
 ├─┼────┼─┼──────────┼───────┼───┤
 │5 │99年3月 │黃│彭正龍駕駛傅志明所有│傅志明共同犯刑│起訴書│
 │  │25日上午│玉│之車牌號碼4570-VT 號│法第三百二十一│犯罪事│
 │  │某時許  │珍│自用小客車載送傅志明│條第一項第三、│實(四)１│
 │  ├────┤  │至黃玉珍住宅附近之福│二款之竊盜罪，│(5)    │
 │  │花蓮縣玉│  │安街，傅志明下車後，│處有期徒刑捌月│      │
 │  │里鎮忠孝│  │彭正龍駕車離開，由傅│。            │      │
 │  │二街1 號│  │志明攜帶客觀上足以傷│彭正龍共同犯刑│      │
 │  │黃玉珍之│  │害人生命身體可供兇器│法第三百二十一│      │
 │  │住宅。  │  │使用之不詳工具毀壞黃│條第一項第三、│      │
 │  │        │  │玉珍住宅後門之紗門、│二款之竊盜罪，│      │
 │  │        │  │鋁門門鎖，侵入住宅內│累犯，處有期徒│      │
 │  │        │  │（侵入住宅部分未據告│刑伍月。      │      │
 │  │        │  │訴），竊取黃玉珍所有│              │      │
 │  │        │  │之小孩滿月黃金1組、 │              │      │
 │  │        │  │黃金戒指3個、台灣藍 │              │      │
 │  │        │  │寶石3只、紫玉戒指2個│              │      │
 │  │        │  │、紫水晶手鐲1個、石 │              │      │
 │  │        │  │頭戒指8個、銀項鍊1條│              │      │
 │  │        │  │。嗣傅志明將其中藍寶│              │      │
 │  │        │  │石及海草玉石各1個分 │              │      │
 │  │        │  │給彭正龍，經彭正龍提│              │      │
 │  │        │  │出發還黃玉珍（其餘財│              │      │
 │  │        │  │物均未尋獲）。      │              │      │
 │  │        │  │                    │              │      │
 ├─┼────┼─┼──────────┼───────┼───┤
 │6 │99年3月 │陳│傅志明駕駛其所有之車│傅志明共同犯刑│起訴書│
 │  │26日晚間│秋│牌號碼4570-VT號自用 │法第三百二十一│犯罪事│
 │  │至27日上│正│小客車至彭正龍住處，│條第一項第三、│實(四)１│
 │  │午某時許│、│由彭正龍駕騎其母所有│二款之竊盜罪，│(6)    │
 │  │        │  │之機車搭載傅志明至陳│處有期徒刑陸月│      │
 │  ├────┤籃│秋正住宅附近，傅志明│。又共同犯侵入│      │
 │  │花蓮縣玉│依│下車後，彭正龍先行離│住宅罪，處拘役│      │
 │  │里鎮忠智│萍│開等待接應，由傅志明│伍拾日，如易科│      │
 │  │路7-5號 │  │踰越陳秋正住宅圍牆，│罰金，以新台幣│      │
 │  │陳秋正之│  │並以攜帶客觀上足以傷│壹仟元折算壹日│      │
 │  │住宅。  │  │害人生命身體可供兇器│。            │      │
 │  │        │  │使用之不詳工具，毀壞│彭正龍共同犯刑│      │
 │  │        │  │陳秋正住宅側邊鐵門，│法第三百二十一│      │
 │  │        │  │侵入住宅內，竊取陳秋│條第一項第三、│      │
 │  │        │  │正之宗洪依萍所有之牛│二款之竊盜罪，│      │
 │  │        │  │年紀念套幣1盒3玫，得│累犯，處有期徒│      │
 │  │        │  │手後，傅志明再以電話│刑伍月。又共同│      │
 │  │        │  │聯絡彭正龍前來接應載│犯侵入住宅罪，│      │
 │  │        │  │離現場，嗣傅志明將所│處拘役參拾日，│      │
 │  │        │  │竊取之紀念套幣交給彭│如易科罰金，以│      │
 │  │        │  │正龍，經彭正龍提出發│新台幣壹仟元折│      │
 │  │        │  │還籃依萍。          │算壹日。      │      │
 └─┴────┴─┴──────────┴───────┴───┘
 附表三：彭正龍部分：
 ┌─┬────┬─┬──────────┬───────┬───┐
 │編│  時  間│被│  竊取之方法及財物  │  罪名及宣告刑│備  註│
 │號│  地  點│害│                    │              │      │
 │  │        │人│                    │              │      │
 ├─┼────┼─┼──────────┼───────┼───┤
 │1 │99年3月 │林│彭正龍駕駛不知情之吳│彭正龍共同犯刑│99年度│
 │  │31日晚間│信│票龍所有之車牌號碼U6│法第三百二十一│偵字第│
 │  │某時許  │源│-6790號自小貨車，前 │條第一項第三款│1826號│
 │  │        │  │往左列地點，與「楊宏│之竊盜罪，累犯│（起訴│
 │  ├────┤  │」持客觀上足以危害安│，處有期徒刑捌│書犯罪│
 │  │花蓮縣玉│  │全可供兇器使用之尖嘴│月。扣案尖嘴鉗│事實(四)│
 │  │里鎮松浦│  │鉗共同竊取林信源所有│壹枝、白色手套│２）  │
 │  │里台193 │  │之野馬牌抽水引擎1具 │壹雙均沒收。  │      │
 │  │線樂高支│  │，得手後於搬運上開抽│              │      │
 │  │289號旁 │  │水引擎上車之際，適為│              │      │
 │  │        │  │巡邏員警即花蓮縣警察│              │      │
 │  │        │  │局玉里分局春日派出所│              │      │
 │  │        │  │所所長王建盛發現，「│              │      │
 │  │        │  │楊宏」見狀旋即逃逸，│              │      │
 │  │        │  │當場查獲彭正龍，並扣│              │      │
 │  │        │  │得尖嘴鉗1枝、白色手 │              │      │
 │  │        │  │套1雙。             │              │      │
 ├─┼────┼─┼──────────┼───────┼───┤
 │2 │99年5 月│黃│彭正龍意圖為自己不法│彭正龍犯竊盜罪│99年度│
 │  │14日6 時│玉│之所有，於左列時、地│，累犯，處有期│偵字第│
 │  │前某時許│舜│，以不詳方法竊取黃玉│徒刑參月，如易│3054號│
 │  │        │  │舜所有車牌號碼4433- │科罰金，以新台│（追加│
 │  ├────┤  │EB號自用小貨車，得手│幣壹仟元折算壹│起訴部│
 │  │花蓮縣玉│  │後供己使用。        │日。          │分）  │
 │  │里鎮中山│  │                    │              │      │
 │  │路1段158│  │                    │              │      │
 │  │號附近  │  │                    │              │      │
 └─┴────┴─┴──────────┴───────┴───┘